# Laboratorio con Tidymodels

```{r,echo = FALSE}
library(ISLR)
library(magrittr)
library(ggplot2)
library(ggtext)

tidy.gt_table <- function(model) {

  broom::tidy(model) %>%
    gt::gt() %>%
    gt::cols_label(
      term = "Coeficiente",
      estimate = "Estimación",
      std.error = "Error estandar",
      statistic = "Estadístico",
      p.value = "P-valor"
    ) %>%
    gt::fmt_number(
      columns = - term,
      decimals = 2
    ) %>%
    gtExtras::gt_theme_espn()
    
}


predict_df <- function(model,new_data) {

  ic <- predict(
    object = model,
    new_data,
    type = c("conf_int")
  )

  point <- predict(
    object = model,
    new_data = new_data
  )

  dplyr::bind_cols(
    age_grid = new_data,
    point,
    ic
  )
    
}



```

## Laboratorio de Splines


### B-Splines

#### Creando el modelo {-}

```{r}

# Defino el tipo de modelo

parsnip::linear_reg() %>%
    parsnip::set_engine("lm") %>%
    parsnip::set_mode('regression') %>%
    assign(
        "lm_mod",
        .,
        envir = .GlobalEnv
    )

# Receta : usando step_bs 

recipes::recipe(
    wage ~ age,
    data = Wage
) %>%
    recipes::step_bs(
        age,
        options = list(
          knots = c(25,50,60)
        )
    ) %>%
    recipes::prep() %>%
    assign(
        "recipe_bs",
        .,
        envir = .GlobalEnv
    )

# Usando la receta (Si lo hago de esta manera me da diferente al libro!)

workflows::workflow() %>%
    workflows::add_model(lm_mod) %>%
    workflows::add_recipe(recipe_bs) %>%
    generics::fit(
        data = Wage
    ) %>%
    assign(
        "model_wkf",
        .,
        envir = .GlobalEnv
    )

tidy.gt_table(model_wkf)

```

Si no uso la receta y uso la formula adentro del fit me da igual que el libro. Descubrí que existe un bug al usar **step_bs()** e indicar la cantidad de nodos, lo publiqué en el foro de eva.


```{r}

lm_mod %>%
  generics::fit(
    wage ~ splines::bs(
        age,
        knots = c(
            25,
            40,
            60
        )
    ),
    data = Wage
  ) %>% 
  assign(
    "model",
    .,
    envir = .GlobalEnv
  )



tidy.gt_table(model)



```

#### Predición {-}


```{r}

age.grid <- seq(
    from = min(Wage$age), 
    to = max(Wage$age)
)

predict <- predict_df(
  model,
  tibble::tibble(age = age.grid)
)

Wage %>%
  ggplot(
    aes(
      x = age,
      y = wage
    )
  ) + 
  geom_point(
    alpha = 0.7,
    color = "gray"
  ) + 
  geom_line(
    aes(
      x = age,
      y = .pred
    ),
    data = predict,
    linetype = "dashed",
    size = 1.4
  ) + 
  geom_ribbon(
    aes(
      x = age,
      ymin = .pred_lower,
      ymax = .pred_upper,
      y = NULL
    ),
    data = predict,
    color = NA, 
    alpha = 0.4
  ) + 
  geom_vline(
    xintercept = c(
      25,
      40,
      60
    ),
    size = 1.4,
    colour = "blue",
    linetype = "dashed"
  ) + 
  labs(
    x = "Edad",
    y = "Salario",
    title = bquote("B-Splines con nodos en 25,40,60")
  ) + 
  theme_bw()


```

### Splines naturales 

```{r,warning=FALSE,message=FALSE}

recipes::recipe(
    wage ~ age,
    data = Wage
) %>%
    recipes::step_ns(
        age,
        deg_free = 4
    ) %>%
    recipes::prep() %>%
    assign(
        "recipe_ns",
        .,
        envir = .GlobalEnv
    )


workflows::workflow() %>%
    workflows::add_model(lm_mod) %>%
    workflows::add_recipe(recipe_ns) %>%
    generics::fit(
        data = Wage
    ) %>%
    assign(
        "model_wkf.ns",
        .,
        envir = .GlobalEnv
    )

predict_ns <- predict_df(
  model_wkf.ns,
  tibble::tibble(age = age.grid)
)


Wage %>%
  ggplot(
    aes(
      x = age,
      y = wage
    )
  ) + 
  geom_point(
    alpha = 0.7,
    color = "gray"
  ) + 
  geom_line(
    aes(
      x = age,
      y = .pred
    ),
    data = predict_ns,
    linetype = "dashed",
    size = 1.4,
    color = "#E001B4"
  ) + 
  geom_ribbon(
    aes(
      x = age,
      ymin = .pred_lower,
      ymax = .pred_upper,
      y = NULL
    ),
    data = predict_ns,
    color = "#E001B4", 
    alpha = 0.4
  ) + 
  ggformula::geom_spline(
    df = 16,
    size = 1.2,
    colour = "#0247FF"
  ) + 
  ggformula::geom_spline(
    cv = TRUE,
    colour = "red",
    size = 1.2
  ) + 
  labs(
    x = "Edad",
    y = "Salario",
    title = "**Splines naturales y ajuste por spline**",
    subtitle = "**Natural spline con** <span style='color:#E001B4;'>df = 4</span>, <span                           style='color:#0247FF;'>df = 16</span> y <span style= 'color:#FF0202;'>df por CV</span>"
  ) + 
  theme(
    text = element_text(
      family = "Meera",
      size = 16
    ),
    plot.title = element_markdown(size = 16),
    plot.subtitle = element_markdown(size = 16)
  )


```

### Método lowess (Regresión local)

```{r}



```


## Laboratorio GAMs

### Utilizando MCO

```{r}


recipes::recipe(
  wage ~ year + age + education,
  data = Wage
) %>%
recipes::step_ns(
  year,
  deg_free = 4
) %>%
recipes::step_ns(
  age,
  deg_free = 5
) %>%
assign(
  "recipe_gams",
  .,
  envir = .GlobalEnv
)



workflows::workflow() %>%
    workflows::add_model(lm_mod) %>%
    workflows::add_recipe(recipe_gams) %>%
    generics::fit(
        data = Wage
    ) %>%
    assign(
        "model_wkf.gamsMCO",
        .,
        envir = .GlobalEnv
    )

tidy.gt_table(
  model_wkf.gamsMCO
)

```

### Utilizando mgcv

```{r}

parsnip::gen_additive_mod() %>%
  parsnip::set_engine("mgcv")  %>%
  parsnip::set_mode("regression") %>%
  assign(
    "gam_engine",
    .,
    envir = .GlobalEnv
  )

workflows::workflow() %>% 
  workflows::add_variables(
    outcomes = wage,
    predictors = c(year,age,education)
  ) %>% 
  workflows::add_model(
    gam_engine, 
    formula = wage ~ s(year,k=4)  + s(age,k=5) + education
  ) %>% 
  generics::fit(data = Wage) %>% 
  assign(
    "model_gam",
    .,
    envir = .GlobalEnv
  )


gam_engine %>%
  generics::fit(
    wage ~ s(age, k = 5) + education, 
    data = Wage
) %>%
assign(
  "gam_m1",
  .,
  envir = .GlobalEnv
)


gam_engine %>%
  parsnip::fit(
    wage ~ year + s(age, k = 5) + education, 
    data = Wage
) %>%
assign(
  "gam_m2",
  .,
  envir = .GlobalEnv
)


anova(
  workflowsets::extract_fit_engine(gam_m1),
  workflowsets::extract_fit_engine(gam_m2),
  workflowsets::extract_fit_engine(model_gam)
)

```

### Regresiones locales


```{r}

gam_engine %>%
  parsnip::fit(
    wage ~ year + gam::lo(year,age,span = 0.5) + education, 
    data = Wage
) %>%
assign(
  "gam_lo",
  .,
  envir = .GlobalEnv
)

```

### Clasificación


```{r}

parsnip::gen_additive_mod() %>%
  parsnip::set_mode('classification') %>%
  parsnip::set_engine("mgcv") %>%
  assign(
    "gam_clas_engine",
    .,
    envir = .GlobalEnv
  )


Wage %<>%
  tidytable::mutate.(
    wage_dis = as.factor(wage > 250)
  )

gam_clas_engine %>%
  parsnip::fit(
    wage_dis ~ year + s(age,k=5) + education,
    family = binomial,
    data = Wage
) %>%
assign(
  "gam.lr.s",
  .,
  envir = .GlobalEnv
)

Wage %>%
  tidytable::filter.(
    education != '1. < HS Grad'
  ) %>%
  assign(
    "wage_filter",
    .,
    envir = .GlobalEnv
  )

gam_clas_engine %>%
  parsnip::fit(
    wage_dis ~ year + s(age,k=5) + education,
    family = binomial,
    data = wage_filter
) %>%
assign(
  "gam.lr.F",
  .,
  envir = .GlobalEnv
)


```

